【裁判字號】    91,交聲,281
【裁判日期】    920110
【裁判案由】    聲明異議
【裁判全文】
臺灣臺南地方法院交通事件裁定                    九十一年度交聲字第二八一號
    移送機關  交通部公路總局嘉義區監理所臺南監理站
    受 處分 人  甲○○
右列受處分人因違反道路交通管理處罰條例案件，對於交通部公路總局嘉義區監理所
台南監理站民國九十一年七月十一日所為之裁決處分（處分案號：南監五字第裁七四
—Ｓ00000000號），聲明異議，本院裁定如左：
    主  文
異議駁回。
    理  由
一、聲明異議意旨略以：如附件聲明異議狀所載。
二、按汽車行駛，有行車執照、拖車使用證或預備引擎使用證，未隨身攜帶者，處汽
    車所有人新台幣三百元以上六百元以下罰鍰，並責令改正、補換牌照或禁止其行
    駛，又汽車駕駛人，行經有燈光號誌管制之交岔路口闖紅燈者，處新臺幣一千八
    百元以上五千四百元以下罰鍰；並記違規點數三點，道路交通管理處罰條例第五
    十三條、第六十三條第一項第三款分別定有明文。
三、經查：
    （一）本件受處分人即異議人甲○○就其行車執照未隨身攜帶部分，並無不服，
          業據其自承在卷（參見本院九十一年八月二十九日審理筆錄），先予敘明
          。
    （二）本件異議人甲○○係於民國九十一年四月十八日下午一時三十五分許，駕
          駛車牌號碼ＯＲＣ─一三五號重型機車，沿臺南市○○○路由北往南方向
          行駛，在行經中華北路與與大興街之設有燈光號誌管制之交岔路口時，因
          違規闖紅燈，經值勤員警尾隨至和緯路五段與賢北街交岔路口後，當場攔
          停並當場掣單舉發，異議人拒絕簽收等情，有臺南市警察局南市警交字第
          Ｓ00000000號舉發違反道路交通管理事件通知單及台南市警察局
          第五分局九十一年六月十八日南市警五交裁字第０九一０一０二二一號函
          各一紙在卷可稽，並經本件舉發之員警王聖凱於本院調查時到庭陳證：「
          （問：本件是否你告發的，情形如何？）是我告發的，我們所駕駛的巡邏
          車在巡邏中，在中華北路與大興街口遇紅燈停下來，看到受處分人甲○○
          由中華北路由北往南行駛闖紅燈，該路段是西濱快速道路，我們就把車號
          及特徵先記下來，然後尾隨受處分人甲○○，一直到和緯路五段與賢北街
          交岔路口才將他攔下．．」等語無訛（見本院九十一年八月二十九日訊問
          筆錄），而異議人亦坦承有於右開時、地駕駛該車行經該處設有燈光號誌
          管制之交岔路口，並為警當場攔停掣單舉發之事實，參諸執勤警員係依法
          執行公務，與異議人並不相識，素無怨隙，苟非實情，自無須恣意誣攀之
          理。而且警員執行公務本身受行政懲處責任之監督，到庭具結作證更以刑
          罰擔保其真實性，警員應無甘冒行政懲處及刑法偽證罪責任而刻意誣陷之
          必要。因此，可信賴警員王聖凱前開陳證為真實。
    （三）異議人雖一再辯稱其並未闖紅燈云云。惟按法院受理交通異議案件，乃是
          對於交通舉發行政處分審查其是否違法，本質上屬於行政爭訟過程，與普
          通法院審理刑事案件之原則不同。其舉證責任之原理，非如刑事案件中，
          應超越任何合理懷疑始可為有罪判決者之嚴格程度。其舉證責任之原理，
          應與民事訴訟相類似，除有特別規定外，基本上準用民事訴訟法，由國家
          機關與人民二造，各自履行其主觀之舉證責任，在過程中各自提出證據；
          若窮盡各種證據方法，待證結果仍有不明時，則由客觀之舉證責任危險分
          配原則，決定國家機關與人民二造何人應受敗訴危險。此參酌行政訴訟法
          第一百三十六條規定準用民事訴訟法第二百七十七條自明。查原裁決機關
          交通部公路總局嘉義區監理所台南監理站，裁決異議人闖紅燈，乃引據舉
          發單為證。而舉發本件違規事件之臺南市警察局第五分局員警王聖凱，就
          本件如何查獲並舉發之經過，亦於本院調查時到庭陳證無訛，已如前述，
          並就異議人所駕之機車係在行經前開設有燈光號誌管制之路口時，見紅燈
          未停而直接駛過停止線，違規【闖紅燈】，並經其當場攔截等本件違規情
          節均供述明確，而查警員王聖凱本身直接見聞異議人所駕之車輛有闖紅燈
          之事實經過，對事實最為明瞭，又經以行政及刑事責任擔保其真實性，且
          舉發當時所記載違規人所駕車之違規情節又與事實相符等等各項因素，綜
          合認定其陳述為可採信。而異議人就其指稱舉發員警舉發有誤乙節，既未
          提出確實證據以供調查，且未提供任何相關證據足資證明值勤員警確有捏
          造事實違法取締之情事，從而異議人前開所辯，要係卸責之詞，自無可採
          。
    （四）本件異議人有於右述時、地，駕駛前開重型機車行經有燈光號誌管制之交
          岔路口闖紅燈、且未隨身攜帶行車執照之事實，既可認定，則移送機關即
          交通部公路總局嘉義區監理所台南監理站據此引用前開道路交通管理處罰
          條例第十四條第一項第二款、第五十三條、第六十三條第一項第三款規定
          ，而裁處異議人罰鍰新臺幣二千一百元並記違規點數三點，於法並無不當
          ，異議人異議為無理由，應予駁回。
四、據上論斷，應依道路交通案件處理辦法第十九條，裁定如主文。
中      華      民      國      九十二      年      一      月    十    日
                              臺灣臺南地方法院交通法庭
                                  法  官  洪  士  傑
右正本證明與原本無異
如不服本裁定應於送達後五日內向本院提出抗告狀
                                  書記官  孫  鈴  堯
中      華      民      國      九十二      年      一      月    十三  日


司法院資訊處製作；財團法人民間司法改革基金會備份。
